【裁判字號】    98,易,1991
【裁判日期】    981030
【裁判案由】    竊盜等
【裁判全文】
臺灣板橋地方法院刑事判決              98年度易字第1991號
公  訴  人  臺灣板橋地方法院檢察署檢察官
被      告  乙○○
                      1樓
上列被告因竊盜案件，經檢察官提起公訴（97年度偵字第31893
號），本院判決如下：
    主  文
乙○○共同竊盜，處有期徒刑拾月。
    事  實
一、乙○○前於民國（下同）92年間，因竊盜案件，經臺灣高等
    法院判處有期徒刑3 年6 月，並於刑之執行前令入勞動場所
    強制工作3 年確定，自92年8 月13日起算執行，後於97年4
    月25日假釋付保護管束（按該假釋至97年9 月25日始期滿，
    非累犯，惟起訴書誤為累犯），竟仍不知悛悔，復與許明志
    基於意圖為自己不法所有之犯意聯絡，一同於97年7 月21日
    21時許，侵入丙○○（另行審結）所經營台北縣樹林市○○
    街116 巷2 之9 號旁工廠內（按無故侵入建築物之犯行，未
    據告訴），持鑰匙2 支竊得丙○○前自其年籍不詳之友人「
    許清海」處所收受3316-QT 、5757-DE 號自用小客車之贓物
    ，再透過許明志不知情之友人丁○○（另行處分不起訴在案
    ）將上開2 部自用小客車藏放在亦不知情之莊美蓮（亦另行
    處分不起訴在案）所有台北縣樹林市○○路2 之1 號空屋內
    。嗣經警於97年7 月23日11時30日許，在上開空屋內查獲扣
    得上開2 部自用小客車後，並循線在台北縣土城市○○街29
    號前扣得上開鑰匙2 支，而循線查悉上情。
二、案經台北縣政府警察局土城分局報請臺灣板橋地方法院檢察
    署檢察官偵查起訴。
    理  由
一、訊據被告乙○○矢口否認上開犯行，辯稱：伊未曾與許明志
    一同去竊取上開2 部自用小客車，而係許明志、戊○○與某
    友人一同去竊取的，後來係因為戊○○找伊去擔罪，並說要
    付伊生活費，伊才故意在車上留下指紋，並承認竊取上開2
    部自用小客車云云。經查：上開2 部自用小客車經人於97年
    7 月21日21時許，以侵入被害人丙○○所經營上開工廠內竊
    走，再透過不知情之丁○○將上開2 部自用小客車藏放在亦
    不知情之莊美蓮所有上開空屋內，而經警於97年7 月23日11
    時30日許，在上開空屋內查獲上開2 部自用小客車等情，業
    據被告於本院審理時所不否認在卷，核與被害人即車主甲○○、鍾仕折2 人指述之情節、證人丁○○、莊美蓮、即警員
    倪憲堂3 人證述之情節，均相符合，復有搜索扣押筆錄、扣
    押物品目錄表各2 份、贓物認領保管單2 份及現場搜索照片
    9 張，在卷可稽，足堪認定。又被告於警詢中供稱：「我和
    阿志是於本（7 ）月21日晚上21時左右，在樹林市○○街11
    6 巷2-9 號隔壁工廠內竊取的」、「是阿志找我一起去的。
    是用那兩部車子本身的鑰匙竊取的」、「因為阿志是裡面的
    員工，知道鑰匙放那裡，他潛入工廠後，即打開大門讓我進
    入，然後交給我凌志牌自小客車的鑰匙，並教我如何啟動汽
    車，他自己則是駕駛賓士牌自小客車，隨後我們兩人即將兩
    部車子開走」、「因為阿志的老闆跟阿志有債務問題，所以
    阿志才會找我把車子開走，要讓他老闆著急。....」、「我
    們直接將車子開到樹林市○○路2 之1 號內停放」、「我們
    到達該處所的時候，鐵捲門是打開的，我們便將車子直接開
    進去停放」等語（見偵查卷第13、14頁）明確，不僅核與證
    人許明志於警詢中證稱：「我在97年7 月21日20時左右在樹
    林市○○路與博愛路路巧遇到他，....」、「（你們於何時
    ？從何地？將5757-DE 及33 16-QT駕駛至樹林市○○路2 之
    1 號內停放？）我們是於97年9 月21日21時許從樹林市○○
    街116 巷2 之9 號隔壁工廠內」、「我從工廠後面窗戶進去
    ，我先將窗戶拔下來再爬進去的，乙○○是在我進入工廠後
    我開門給他進來的」、「我與乙○○本來要去工廠找丙○○
    向他討他向我借給他朋友的新台幣15000 元，後來我進到工
    廠內看到工廠內有停放兩台車5757-DE 及3316-QT ，然後我
    想說偷走讓他找不到車」、「後來我在工廠內桌上看到那兩
    台車的鑰匙，我就將該兩把鑰匙發動那兩台車與乙○○一起
    開走，....」、「因為我知道丁○○以前租的樹林市○○路
    2 之1 號工廠內現在沒有在用了，我跟他說我有兩台車5757
    -DE 及3316-QT 要借停放一兩天，....」、「因為車子鑰匙
    就放在我們準備要竊取車輛的工廠桌子上。車子開到樹林市
    ○○路2 之1 號後，我就將車鑰匙交給乙○○，給他拿去丟
    」等語（見偵查卷第28至31頁）相符，且被告與許明志一同
    於上開深夜時分前往上開工廠內找丙○○時，許明志係以爬
    窗進入上開工廠內，不僅已與常情有違，復在上開工廠內無
    人之情形下，即持桌上之上開鑰匙2 支，逕將上開2 部自用
    小客車開走，並停放在上開空屋內藏放，更係違反一般事理
    甚明，且上開3316-QT 號自用小客車遭警查獲後，經警在該
    車內排檔桿正上方處採得疑似指紋乙枚，再經送內政部警政
    署刑事警察局比對鑑定之結果，亦確認與被告本人右手拇指
    之指紋相符，此有該局97年8 月22日刑紋字第0970124566號
    鑑驗書乙份可佐，亦堪認定。雖被告辯稱其未曾與許明志一
    同去竊取上開2 部自用小客車，而係許明志、戊○○與某友
    人一同去竊取的，後來係因為戊○○找伊去擔罪，並說要付
    其生活費，才故意在車上留下指紋，並承認竊取上開2 部自
    用小客車云云，不僅核與其本人於警詢中供述之情節不符，
    亦核與證人許明志上開證述之情節矛盾，且證人戊○○於本
    院審理時亦證稱：「（隔天97年7 月22日阿海、許明志有沒
    有找我去中和市○○街309 巷1 號找丙○○談判？我談判時
    有無在場？）我不知道這件事情。時間已久，我不知道被告
    當時有無在場」、「（97年7 月22日阿海是否叫我出來擔起
    訴書所載偷這二台車的罪？）我不知道，但我有聽一位我稍
    微認識的人說要拿錢給被告，他的姓名、外號我都不知道」
    、「（97年7 月22日阿海說要給我60萬元，我答應之後，我
    是否又跟許明志回到車行，老闆帶我去派出所作筆錄？有無
    此事？）我只有聽說有人要拿錢給被告而已。我不知道97年
    7 月22日許明志有無帶被告回車行的事，我也不知道車行老
    闆帶被告去派出所作筆錄的事」、「（請提示偵查卷第103
    至104 頁汽車照片4 張，有無看過這二台車？）我沒有看過
    」、「（被告說這二台車是你和別人一起偷的，有何意見？
    ）我沒有偷這二台車」、「（被告說你和另壹個朋友要被告
    去擔罪，並在車上留下他的指紋，有何意見？）我沒有叫被
    告去擔本件竊盜，也不可能叫被告在車上留下指紋」、「（
    你是否曾經幫被告付過他承租樹林市○○街237 號2 樓的房
    租？）從來沒有」、「（97年7 月21日晚上你人在何處？）
    我在上青車行，我當時牽壹台車去賣，車號我忘記了。後來
    沒有賣成」等語（見本院卷98年10月9 日審判筆錄）綦詳，
    亦核與被告上開所辯均不相符，是被告上開所辯，顯係事後
    卸責之詞，自不足為有利被告認定之憑據。被告上開竊盜犯
    行已臻明確，應予依法論科。
二、核被告所為，係犯刑法第320 條第1 項之竊盜罪。被告以一
    行為而同時竊取上開2 部自用小客車間，有一行為而觸犯數
    罪名之想像競合關係，為想像競合犯，應依刑法第55條之規
    定，從一重處斷。又被告就所犯上開之罪與許明志間，有犯
    意聯絡及行為分擔，為共同正犯。爰審酌被告本件犯罪之動
    機、目的、手段、所生危害及其犯罪後之態度等一切情狀，
    量處如主文所示之刑，以資懲儆。
據上論斷，應依刑事訴訟法第299 條第1 項前段，刑法第28條、
第320 條第1 項，刑法施行法第1 條之1 ，判決如主文。
本案經檢察官黃筵銘到庭執行職務。
中    華    民    國    98    年    10    月    30    日
                  刑事第七庭  法  官  林 晏 鵬
以上正本證明與原本無異
如不服本判決應於送達後10日內向本院提出上訴狀
                              書記官  陳 映 孜
中    華    民    國    98    年    10    月    30    日
附錄法條：刑法第320 條
中華民國刑法第320條
（普通竊盜罪、竊佔罪）
意圖為自己或第三人不法之所有，而竊取他人之動產者，為竊盜
罪，處 5 年以下有期徒刑、拘役或 5 百元以下罰金。
意圖為自己或第三人不法之利益，而竊佔他人之不動產者，依前
項之規定處斷。
前二項之未遂犯罰之。


司法院資訊處製作；財團法人民間司法改革基金會備份。
